# 毛利为负数，要不要抵消收入成本

提问人：盛夏的果实zxc 时间：2020-11-04 16:33:12
请教陈版，请教大伙们：如果集团内部两个公司商品买卖交易，交易毛利为负，那么编制合并报表的时候，是不是就不需要抵消收入成本了？ 投资企业和联营企业顺流交易和逆流交易，如果毛利为负，确认长投的时候也是不用考虑净利润调整、合并层面也不用处理，是吗？

回答人：chenyiwei
在内部交易毛利为负数的情况下，首先仍应正常抵销内部收入、成本和负数毛利，将标的存货恢复到其原账面价值。然后考虑售价低于成本的原因，确定是否存在其可变现净值低于成本的情况。如果是，则在合并报表层面需针对其可变现净值低于抵销调整后账面价值的差额计提存货跌价准备，同时确认资产减值损失。这就可能导致合并报表层面的存货跌价准备余额和资产减值损失发生额可能不同于内部买方自身报表中的金额。